【裁判字號】    90,易,1062
【裁判日期】    901211
【裁判案由】    竊盜
【裁判全文】
臺灣屏東地方法院刑事判決                          九十年度易字第一六二號
    公  訴  人  臺灣屏東地方法院檢察署檢察官
    被      告  丙○○
    被      告  戊○○
    被      告  丁○○
右列被告因竊盜案件，經檢察官提起公訴（九十年度偵字第二九五八號），本院判決
如左：
    主  文
丙○○結夥三人以上竊盜，處有期徒刑柒月，緩刑參年。
戊○○結夥三人以上竊盜，累犯，處有期徒刑壹年。
丁○○結夥三人以上竊盜，處有期徒刑玖月。
    事  實
一、戊○○前因贓物案件，經判處有期徒刑三月確定，於八十九年十月三十日執行完
    畢。緣戊○○與丙○○、丁○○共謀欲竊取檳榔，因無交通工具，戊○○乃提議
    先竊取其位於屏東縣林邊鄉○○路四十一號住處附近，乙○○所有之無牌照自小
    貨車（引擎號碼為ＹＬＮ３５３Ｓ００４１７號），三人乃共同基於意圖為自己
    不法所有之犯意聯絡，於九十年五月八日凌晨二時三十分許，至屏東縣林邊鄉○○路十六之十三號前，由丙○○下手竊取上開自小貨車，得手後再交由戊○○駕
    駛，渠等三人乃共乘上開自小貨車於佳冬鄉○○路附近之檳榔園尋找竊取之檳榔
    園時，為警發覺可疑，乃欲上前查詢，戊○○見警方接近，遂加速逃逸，警方追
    逐約十幾分鐘後，於同日三時許，在北興路上為警查獲。
二、案經屏東縣警察局枋寮分局報請台灣屏東地方法院檢察署檢察官偵查起訴。
    理  由
一、訊據被告被告丙○○對右揭事實坦承不諱，被告戊○○及丁○○二人則矢口否認
    上揭犯行，被告戊○○辯稱：「我不知道丙○○去偷車子，我只是叫他去向朋友
    借車」，被告丁○○辯稱：「係丙○○自己要去偷的」云云，經查右揭犯罪事實
    除共犯丙○○之自白及指述外，並據被告丁○○於警訊中坦承不諱，且被告三人
    亦均供承，警方訊問時態度良好，是其警訊中之自白應可採信，被告丁○○事後
    翻異其詞，要非可採。又被告三人竊取車輛之犯罪動機係為供竊取檳榔使用，亦
    據被告戊○○於本院坦承：「我們那時有打算要去偷檳榔」等語，且本件被告三
    人係於屏東縣佳冬鄉○○路附近之檳榔園時，為警發覺可疑後，在警方追逐約十
    幾分鐘後，才在北興路上為警逮捕等情，業據被告丙○○供述明確，並經檢察官
    以電話訊問查獲警員鄒壁忠，而與鄒壁忠之供述相符，亦有公務電話紀錄一紙在
    卷可證，顯見被告丙○○之自白與事實相符。另參以本件失竊地點係位於被告戊○○住處之附近，且被害人乙○○僅認識戊○○，而被告丙○○及丁○○均係住
    於屏東縣枋寮鄉，與失竊地點相差有數公里之距離等情，是被告丙○○供承其不
    認識與被害人住處附近的人，亦不可能去該處借車等語，應與事實相符，自可採
    信，並可認被告戊○○確係本件之主謀無訛。此外，復有贓物領據一紙附卷可稽
    。本件事證明確，被告三人犯行堪以認定。
二、核被告丙○○、戊○○、丁○○所為係犯刑法第三百二十一條第一項第四款之加
    重竊盜罪。被告三人有犯意之聯絡及行為之分擔，為共同正犯。被告戊○○前因
    贓物案件，經判處有期徒刑三月確定，於八十九年十月三十日執行完畢，其受有
    期徒刑之執行完畢後，五年內再犯本件有期徒刑以上之罪，為累犯，應依刑法第
    四十七條規定加重其刑。公訴人認被告等係犯刑法第三百二十條第一項普通竊盜
    罪尚有誤會，惟其基本社會事實相同，本院自應變更起訴法條。爰審酌被告等犯
    罪之動機、目的、手段，犯罪時所受之刺激及其品性、智識程度、犯罪所生之損
    害該車輛僅約價值六萬元，此有贓物保領結一紙可按，及犯罪後被告戊○○、丁○○二人均否認犯行，顯見其毫無悔意，且有施用毒品之惡習，再犯率較高之生
    活狀況及品性，各量處如主文所示之刑。末查，被告丙○○並無前科，有台灣高
    等法院被告全國前案紀錄表一紙附卷可稽，犯後坦承犯行，經此起訴審判，當知
    所警愓，信無再犯之虞，本院認所宣告之刑以暫不執行為適當，爰併諭知緩刑，
    以啟自新。公訴人對被告丁○○、戊○○具體求刑三年，惟被告等犯罪所生之損
    害非鉅，且車輛亦已由被害人領回，因認檢察官所為之具體求刑尚屬過重，併此
    敘明。
三、移送併辯意旨略以：（一）台灣屏東地方法院檢察署九十年度偵字第六三二一號
    ：被告丁○○夥同許金鎮（另由本院審理中）基於共同意圖為自己不法所有之概
    括犯意聯絡，分別於九十年九月二十九日中午九時許，二人共乘丁○○所有之車
    號為ＰＩＷ—１４０號機車，至屏東縣枋寮鄉○○路十二之六號之魚塭旁，見葉
    耀中所有之水車葉片二組四片放置於地上，遂徒手將之竊取；又於同年月三十日
    上午十時許，至屏東縣枋寮鄉○○○路八十二號旁之鐵皮屋內，見無人在家，遂
    將放置於屋內而屬王發財所有之鋁製鐵架十五支竊走，及於同日下午四時許，再
    至屏東縣枋山鄉○○路八十號，以老虎鉗剪斷電纜線之方式，竊取甲○○所有之
    電纜線九十二公斤。得手後，並以上開機車載運離去，並分別於同年十月一日下
    午四時三十分許，將電纜線九十二公斤、水車葉片四片載運至屏東縣枋寮鄉○○
    路二二七號，出售予不知情之賴茂田（尚未取款），及於同年月二日上午十時三
    十分許，將鋁製鐵架載運至同鄉○○路五十九號，出售予不知情之熊榮貴（得款
    新台幣六百元），而於同日中午十二時至十三時之間，欲至賴茂田處取款時，為
    警當場查獲。（二）台灣屏東地方法院檢察署九十年度偵字第五二七六號：被告
    丁○○夥同許金鎮共同意圖為自己不法所有之概括犯意聯絡，於九十年八月九日
    十七時許，竊取楊婉怡所騎用之ＳＤＧ－○○五號機車，並基於意圖為自己不法
    所有之犯意，聯絡車主楊婉怡，並以如付款方能找回車輛恐嚇楊婉怡贖回車輛而
    未遂。（三）按刑法上連續犯之所謂出於概括犯意，必須其多次犯罪行為，自始
    均在一個預定犯罪計劃內，出於主觀上始終同一犯意之進行。若中途另有新犯意
    發生，縱所犯為同一罪名，究非連續其初發之意思，即不能成立連續犯（最高法
    院七十六年度台上字第三四○○號判例、八十九年度台上字第三○三二號判決參
    照）。經查前揭論罪科刑部分被告丁○○係與戊○○、丙○○共犯，而移送併辦
    部分均係與許金鎮共犯，又前揭論罪科刑部分係由被告戊○○提議竊取已如前述
    ，是被告丁○○前揭論罪科刑部分與移送併辦部分顯非自始在一個預定犯罪計劃
    內，故檢察官移送併辦部分與前揭論罪科刑部分，並無連續犯之裁判上一罪關係
    ，自無從併予審理，應由檢察官另行偵查。
據上論斷，應依刑事訴訟法第二百九十九條第一項前段、第三百條，刑法第二十八條
、第三百二十一條第一項第四款、第四十七條、第七十四條第一款，判決如主文。
中      華      民      國      九十      年      十二      月    十一  日
                                      臺灣屏東地方法院刑事第二庭
                  法  官    郭書豪
右正本證明與原本無異。
對於本判決如有不服應於收受送達後十日內向本院提出上訴書狀上訴於台灣高等法院
高雄分院並按他造當事人之人數附具繕本。
                                          書記官    潘豐益
中      華      民      國      九十      年      十二      月    十二  日
附錄法條
中華民國刑法第三百二十一條
(加重竊盜罪)
犯竊盜罪而有左列情形之一者，處六月以上五年以下有期徒刑：
一  於夜間侵入住宅或有人居住之建築物、船艦，或隱匿其內而犯之者。
二  毀越門扇、牆垣或其他安全設備而犯之者。
三  攜帶兇器而犯之者。
四  結夥三人以上而犯之者。
五  乘火災、水災或其他災害之際而犯之者。
六  在車站或埠頭而犯之者。
前項之未遂罰之。


司法院資訊處製作；財團法人民間司法改革基金會備份。
